臺灣高雄地方法院刑事判決　　　　　　　100年度易字第275號
公　訴　人　台灣高雄地方法院檢察署檢察官
被　　　告　蔡坤璋
上列被告因竊盜案件，經檢察官提起公訴（98年度偵字第35699
號），本院判決如下：
    主  文
蔡坤璋犯竊盜罪，累犯，處拘役伍拾日，如易科罰金，以新臺幣
壹仟元折算壹日。
    事  實
一、蔡坤璋前於民國95年間，因搶奪案件，經臺灣高等法院高雄
    分院判處有期徒刑1 年2 月，嗣經減刑為有期徒刑7 月，甫
    於96年12月28日縮刑期滿執行完畢，詎仍不知悔改，於98年
    5 月28日下午2 時許，未經林佳申同意，見林佳音所有、現
    由林佳申所使用，前因車禍事故而送至高雄市前鎮區○○○
    街11巷13號周慶堂所經營之「盈志修車廠」內準備整修之車
    牌號碼3912-KB 號自小客車（下稱系爭自小客車）無人看管
    之際，竟意圖為自己不法之所有，基於竊盜之犯意，徒手竊
    取上開自小客車內之外接式供油電腦、解限速電腦、遲延熄
    火電腦、壓力控制器及加壓式汽車調壓閥等物（下稱系爭零
    件）得手，並將上開物品以機車攜回而據為己用；嗣於98年
    7 月31日上午10時許，林佳申至盈志修車廠查看系爭自小客
    車時，發覺車內物品短少，並報警處理，始悉上情。
二、案經林佳申訴由高雄市政府警察局前鎮分局報告台灣高雄地
    方法院檢察署檢察官偵查起訴。
    理  由
一、本判決後述所引用之證據資料，縱有傳聞證據，而無刑事訴
    訟法第159 條之1 至第159 條之4 或其他規定之傳聞證據例
    外情形，亦因檢察官、被告及其辯護人或同意可作為證據使
    用，或未聲明異議，依刑事訴訟法第159 條之5 第1 項、第
    2 項之規定，本院審酌該證據作成之情況，認為適當，應得
    為證據。
二、訊據被告蔡坤璋對上開犯罪事實均坦承不諱，其於偵訊及本
    院審理時均自承：伊去拿系爭零件時，沒有跟任何人說等語
    （見98年度偵字第35699 號卷< 下稱偵卷> 第4 頁、100 年
    度易字第275 號卷< 下稱本院卷> 第46頁），核與證人林佳
    申於警詢時證稱：伊98年7 月31日至盈志修車廠看車時，發
    現車內有物品不見等語（見警卷第3 頁），及證人即周慶堂
    之子周志晏及周宥騰（原名周志韋）於偵訊及本院審理時證
    稱：蔡坤璋把系爭自小客車零件拿走時沒有跟伊們說等語相
    符（見偵卷第6 頁反面），復有高雄縣政府警察局前鎮分局
    草衙所扣押物品目錄表、贓證物認領保管單、錄影監視畫面
    、指認照片、高雄縣政府警察局前鎮分局刑案現場勘察報告
    、現場照片、車牌號碼3912-KB 號車籍查詢單等資料在卷可
    稽（見警卷第9 頁至第11頁、第13頁第16頁反面至第21 頁
    、第23頁至第28頁），足認被告自白與事實相符，被告竊盜
    事證明確，犯行洵堪認定。
三、按犯罪事實應依證據認定之，無證據不得認定犯罪事實；刑
    事訴訟法第154 條第2 項定有明文。經查，被告蔡坤璋於警
    詢時固陳稱：伊以老虎鉗拆下系爭零件云云；然其於本院審
    理時則陳稱：伊係徒手拔開電線而竊取系爭零件等語，是被
    告係徒手或持工具竊取系爭零件，尚有疑義。惟查，證人周
    宥騰及周志晏於本院審理時均證稱：監視畫面很模糊，從監
    視畫面中無法得知被告有拿任何工具等語，周志晏並證稱：
    伊不能確認系爭失竊零件有無可能徒手拔取等語（見本院卷
    第38頁至第40頁），則尚難僅依上開模糊之監視錄影畫面即
    推認被告於案發當時持有工具竊取系爭零件；證人周宥騰雖
    證稱：伊認為竊取系爭零件是要用剪刀剪，且失竊之零件切
    口整齊，不可能是徒手拔取云云；然又證稱：被告於98年5
    月28日竊取系爭零件後，林佳申至盈志修車廠看系爭自小客
    車前，其經周志晏通知後，已將上開零件歸還，而伊於被告
    歸還系爭零件後，方看到被告所竊取之物品等語（見本院卷
    第39頁），是周宥騰所見者，係被告歸還系爭零件後該等零
    件之狀況，亦難憑此系爭零件於被告竊取時，其電線缺口是
    否呈現不規則或整齊狀；此外，又查無其他積極證據足證被
    告於案發之際有使用工具竊取系爭零件，故自應認被告是徒
    手行竊系爭零件。
四、核被告所為，係犯刑法第320 條第1 項之竊盜罪。又被告前
    有上開犯罪事實欄所載之論罪科刑執行情形，有臺灣高等法
    院被告前案紀錄表附卷可參，其受有期徒刑之執行完畢後，
    5 年以內故意再犯本件有期徒刑以上之罪，為累犯，應依刑
    法第47條第1 項規定，加重其刑。爰審酌被告為貪圖不法利
    益，率爾竊取他人財物，所為實不足取，惟其於犯後尚能坦
    承犯行，所竊取之系爭零件業由被害人林佳申取回，並與林
    佳申達成和解，有贓證物認領保管單、高雄市前鎮區調解委
    員會調解筆錄在卷可參（見警卷第13頁、本院卷第26頁），
    復參以其所竊得之財物價值、林佳申所受損失程度不大等一
    切其他情狀，爰量處如主文所示之刑，並諭知易科罰金之折
    算標準，以資懲儆。
據上論斷，應依刑事訴訟法第299 條第1 項前段，刑法第320 條
第1 項、第47條第1 項、第41條第1 項前段，刑法施行法第1 條
之1第1項、第2項前段，判決如主文。
本案經檢察官蔡東利到庭執行職務。
中    華    民    國   100    年    4     月    26    日
                  刑事第二庭    審判長法  官  李政庭
                                      法  官  施盈志
                                      法  官  陳航代
以上正本證明與原本無異。
如不服本判決應於收受送達後10日內向本院提出上訴書狀，並應
敘述具體理由；如未敘述上訴理由者，應於上訴期間屆滿後20日
內向本院補提理由書（均須按他造當事人之人數附繕本）「切勿
逕送上級法院」。
中    華    民    國   100    年    4     月    26    日
                                      書記官  林慧君
附錄本案論罪科刑法條
中華民國刑法第320條
（普通竊盜罪、竊佔罪）
意圖為自己或第三人不法之所有，而竊取他人之動產者，為竊盜
罪，處5  年以下有期徒刑、拘役或 5 百元以下罰金。
意圖為自己或第三人不法之利益，而竊佔他人之不動產者，依前
項之規定處斷。
前二項之未遂犯罰之。